臺灣板橋地方法院刑事判決　　　　　　　95年度訴字第3761號
公　訴　人　臺灣板橋地方法院檢察署檢察官
被　　　告　丙○○
選任辯護人　詹基益律師
上列被告因違反毒品危害防制條例案件，經檢察官提起公訴（95
年度偵續字第454 號），本院判決如下：
    主  文
丙○○持有第一級毒品，累犯，處有期徒刑陸月，如易科罰金，
以銀元佰元折算壹日，減為有期徒刑月，如易科罰金，以銀
元佰元折算壹日，扣案之第一級毒品海洛因貳包內之海洛因（
合計重量約壹錢，如與本件扣案之另貳包海洛因合計，驗後總淨
重為陸點貳伍公克）均沒收銷燬之。
被訴販賣第一級毒品未遂部分無罪；被訴另持有第一級毒品部分
（即持有前揭另貳包海洛因部分）免訴。
    事  實
一、丙○○前因施用毒品案件，經臺灣臺北地方法院於民國90年
    10月17日以90年度訴字第1018號判處應執行有期徒刑9 月，
    並於90年11月8 日確定。嗣經入監執行，於92年4 月22日（
    起訴書誤載為同年月23日）因縮短刑期執行完畢。
二、詎丙○○猶不知悔改，緣其兄乙○○因持有第一級毒品海洛
    因2 包（合計重量約1 錢，如與本件扣案之另2 包海洛因合
    計，驗後總淨重為6.25公克，空包裝總重為1.75公克），恐
    在外遇警臨檢，乃欲將該2 包海洛因寄放在丙○○處，丙○○竟因此基於持有第一級毒品海洛因之犯意，於94年5 月14
    日或15日，在其位於臺北縣板橋市○○○路6 號9 樓之麗緹
    汽車旅館116 室住處內，收受該海洛因2 包而持有之。嗣於
    94年5 月17日凌晨零時10分許，警方持臺灣板橋地方法院檢
    察署檢察官所核發之拘票，前往上址拘提乙○○，並徵得在
    場之丙○○之同意後，對上址執行搜索，當場扣得上開2 包
    海洛因，因而查獲上情。
三、案經臺北縣政府警察局土城分局報告臺灣板橋地方法院檢察
    署檢察官偵查起訴。
    理  由
壹、證據能力方面：
  (一)按「證人、鑑定人依法應具結而未具結者，其證言或鑑定意
    見，不得作為證據」，刑事訴訟法第158 條之3 定有明文。
    查同案被告丁○○如就被告之案情部分於偵查中為陳述，實
    質上即為證人之身分，依法即應具結為之，否則依首揭法律
    規定，其所為陳述即無證據能力。惟同案被告丁○○於偵查
    中所為有關被告案情之陳述，均未具結為之，依上述說明，
    其偵查中所述應均無證據能力。
  (二)按「被告以外之人於審判外之言詞或書面陳述，除法律有規
    定者外，不得作為證據」，刑事訴訟法第159 條第1 項定有
    明文，此即學理上所稱「傳聞證據排除法則」。依上開法律
    規定，傳聞證據原則上固無證據能力，但如法律別有規定者
    ，即例外認有證據能力。經查：
    1.被告丙○○及其辯護人主張本件同案被告丁○○於警詢中
      所為陳述係屬傳聞證據，無證據能力。查同案被告丁○○
      於警詢中所為陳述，乃係被告丙○○以外之人於審判外之
      陳述，被告及辯護人既爭執其警詢陳述之證據能力，復查
      無該警詢陳述有何傳聞例外規定可資適用，自無證據能力
      可言。
    2.又被告以外之人於審判外之陳述，雖不符同法第159 條之
      1 至第159 條之4 之規定，但經當事人於審判程序同意作
      為證據，法院審酌該言詞陳述或書面陳述作成時之情況，
      認為適當者，亦得為證據；當事人、代理人或辯護人於法
      院調查證據時，知有第159 條第1 項不得為證據之情形，
      而未於言詞辯論終結前聲明異議者，視為有前項之同意，
      此則據同法第159 條之5 規定甚明。鑒於採用傳聞證據排
      除法則之重要理由之一，係因傳聞證據未經當事人之反詰
      問予以覈實，若當事人願放棄對原供述人之反對詰問時，
      原則上即可承認該傳聞證據之證據能力，而揆諸我國刑事
      訴訟法第159 條之5 之立法理由，除參照前述傳聞證據排
      除法則之基本法理外，亦參考日本刑事訴訟法第326 條之
      立法例，查日本刑事審判實務之運作，有關檢察官及被告
      均同意作為證據之傳聞書面材料或陳述，可直接援引該國
      刑事訴訟法第326 條作為傳聞例外之法律依據，僅在檢察
      官與被告不同意之情況下，乃須根據其他傳聞例外規定俾
      以斟酌該等書面材料或陳述是否具有證據能力，在當事人
      間無爭執之案件中，傳聞證據基本上均可依據前引規定提
      出於法院使用。職是之故，我國刑事訴訟法第159 條之5
      之適用應可作同上之解釋。經查，本件判決後開所示之被
      告丙○○以外之人於審判外之陳述（包括書面陳述），固
      均屬傳聞證據，惟被告及其辯護人就前揭審判外陳述之證
      據能力，雖知上開證據資料皆為傳聞證據，但於本院準備
      程序及審判期日中則均不爭執上開證據資料之證據能力，
      且迄至言詞辯論終結前亦未再聲明異議，而公訴檢察官於
      本院審判期日中則表示上開證據資料均有證據能力。本院
      審酌上開證據資料製作時之情況，尚查無違法不當及證明
      力明顯過低之瑕疵，亦認為以之作為證據應屬適當，故揆
      諸前開法律規定與說明，爰逕依刑事訴訟法第159 條之5
      規定，認前揭證據資料均例外有證據能力。
貳、有罪方面：
  一、合先敘明部分：
      本件檢察官以被告丙○○與同案被告丁○○共同基於販賣
      第一級毒品之犯意，於94年（起訴書誤載為95年）5 月13
      日下午3 時40分許，接獲乙○○來電，約定以新台幣（下
      同）1 萬6 千元之代價，出售第一級毒品海洛因給乙○○
      ，並相約於臺北縣板橋市○○○路「孩子王」附近交易，
      惟被告與同案被告丁○○因故未依約前往而未遂，嗣於同
      年月17日凌晨零時10分許，為警在前揭麗緹汽車旅館116
      號房內查獲，並扣得海洛因4 包（包含本院前述乙○○交
      付給被告保管之2 包）等物，因認被告涉有毒品危害防制
      條例第4 條第6 項（起訴書誤載為第3 項）、第1 項之販
      賣第一級毒品未遂罪嫌而提起公訴，雖起訴書之「所犯法
      條」欄未記載被告另涉有同條例第11條第1 項之持有第一
      級毒品罪嫌，惟依上開起訴事實觀之，起訴範圍自包括販
      賣及持有二部分。從而，本院固認被告被訴之販賣部分無
      罪（詳如後述），但仍應就被訴持有之部分依法審究，始
      屬適法（參見最高法院96年度台非字第129 號判決意旨）
      ，合先敘明。
  二、事實認定部分：
      訊據被告丙○○對於前開時、地之犯罪事實均已坦承不諱
      ，核與證人乙○○於本院審理時所證乙節大致相符（參見
      本院96年8 月15日審判筆錄），尚無明顯矛盾或不合常情
      之處。又警方確於被告丙○○前揭住處內，當場扣得白粉
      4 包（其中2 包係被告自己所有，此部分另由本院為免訴
      判決，詳如後述），此有警方所製作之搜索扣押筆錄、扣
      押物品目錄表各1 份及扣案白粉照片1 幀在卷可稽（參見
      偵查卷第16至20、89頁）；嗣該等白粉經送驗結果，確均
      屬第一級毒品海洛因無訛（驗後合計淨重6.25公克，空包
      裝總重1.75公克），則有法務部調查局94年7 月19日調科
      壹字第060010003 號鑑定通知書1 份附卷為佐（參見偵查
      卷第135 頁）。綜上所述，足徵被告所為自白核與事實相
      符，其自白應可採信，是以本件事證已臻明確，被告之犯
      行應堪認定。
  三、論罪科刑部分：
    (一)比較新舊法部分：
      1.嗣於被告行為後，刑法第33條第5 款關於罰金刑之規定
        ，已於94年2 月2 日修正公布，並自95年7 月1 日施行
        。依修正前刑法第33條第5 款規定，罰金刑為1 銀元（
        即新台幣3 元）以上；嗣修正後刑法第33條第5 款則將
        罰金刑提高為新台幣1 千元以上，並以百元計算之。是
        以上開刑法修正後關於罰金刑之最低數額，已比修正前
        提高，自以修正前之規定對被告較為有利。按同於95年
        7 月1 日修正施行之刑法第2 條規定，乃係關於新舊法
        比較適用之準據法，其本身無關行為可罰性要件之變更
        ，故於95年7 月1 日前揭法律修正施行後，如有涉及比
        較新舊法之問題，即應逕依修正後刑法第2 條第1 項規
        定，為「從舊從輕」之比較（參見最高法院95年度第8
        次刑事庭會議決議意旨）。前揭刑法第33條第5 款之修
        正，乃係罰金刑之刑罰法律效果之變更，自應依刑法第
        2 條第1 項規定，綜合罪刑全部結果，整體為新舊法之
        「從舊從輕」比較（參見最高法院24年上字第4634號判
        例意旨、27年上字第261 號判例意旨）。故經比較結果
        ，應以舊法對被告有利，自應依刑法第2 條第1 項前段
        之規定，適用行為時之修正前刑法第33條第5 款規定。
      2.又刑法有關易科罰金（包括其折算標準）之修正，乃相
        當於科刑規範事項之變更，故如行為後有關易科罰金之
        規定有所變更者，亦應依刑法第2 條第1 項規定，為新
        舊法之「從舊從輕」比較；且所謂比較新舊法應整體適
        用，不能割裂適用，乃係指與罪刑有關之本刑而言，並
        不包括易科罰金在內之易刑處分，故事關刑罰執行之易
        刑處分仍應分別適用最有利於行為人之法律（參見最高
        法院96年度台上字第2233號判決意旨）。按95年7 月1
        日修正施行後之刑法第41條第1 項前段關於得易科罰金
        之折算標準，由「得以1 元以上3 元以下折算1 日」（
        按：此規定配合修正前罰金罰鍰提高標準條例第2 條【
        現已刪除】規定，就其原定數額提高為100 倍折算1 日
        ，則最高應以銀元300 元折算1 日，經折算為新台幣後
        ，應以新台幣900 元折算為1日） ，提高為「以新台幣
        1 千元、2 千元或3 千元折算1日 」，並刪除「因身體
        、教育、職業、家庭之關係或其他正當事由，執行顯有
        困難」之條件。是以修正前關於易科罰金之折算標準金
        額較低，經比較新舊法結果，修正前之規定對被告自係
        較為有利，自應依刑法第2 條第1 項前段規定，適用修
        正施行前之刑法第41條第1 項前段規定。
    (二)查海洛因係屬毒品危害防制條例第2 條第2 項第1 款所規
      定之第一級毒品，核被告所為，係犯毒品危害防制條例第
      11條第1 項之持有第一級毒品罪。其持有第一級毒品海洛
      因2 包之數量僅約為1 錢（1 錢為3.75公克），尚未達行
      政院於93年1 月7 日以院臺法字第0930080551號令所發布
      施行之「轉讓持有毒品危害防制條例加重其刑之數量標準
      」第2 條第1 項第1 款所規定第一級毒品達淨重5 公克以
      上時，應依毒品危害防制條例第11條第4 項加重之情形，
      自無加重其刑之問題。被告前因施用毒品案件，經臺灣臺
      北地方法院於90年10月17日以90年度訴字第1018號判處應
      執行有期徒刑9 月，並於90年11月8 日確定。嗣經入監執
      行，於92年4 月22日因縮短刑期執行完畢，此有臺灣高等
      法院被告前案紀錄表1 份在卷可按，被告受有期徒刑執行
      完畢，於5 年以內故意再犯本件最重本刑為有期徒刑以上
      之罪，為累犯，應依刑法第47條第1 項規定，加重其刑（
      按：累犯之規定固於95年7 月1 日同經修正施行，但就被
      告故意再犯有期徒刑以上之罪者而言，無論依新法或舊法
      之規定，均屬累犯，並無所謂有利或不利之情形，自無比
      較新舊法之問題，即應逕為適用裁判時法即現行之刑法第
      47條第1 項規定，可參照最高法院95年度台上字第5589號
      判決意旨）。
    (三)本院審酌被告違法持有第一級毒品海洛因，縱係其兄乙○○所寄放，但亦無非有進一步供由乙○○或其自己施用之
      可能，將足以戕害其身心，滋生其他犯罪，惡化治安，嚴
      重損及公益，自屬可議，是被告所為自應受有相當程度之
      刑事非難；惟另考量被告於本院審理時已能坦承此部分犯
      行，且其所持有之第一級毒品海洛因之數量亦非至鉅，復
      尚查無其以之供作其他犯罪使用等一切情狀，酌情量處如
      主文所示之宣告刑，並依修正前刑法第41條第1 項前段規
      定，諭知易科罰金之折算標準，以資懲儆。再者，本件犯
      罪時間係在96年4 月24日以前，合於中華民國九十六年罪
      犯減刑條例所定之減刑條件，爰依該條例第2 條第1 項第
      3 款規定，將其前開宣告刑減為如主文所示之減得之刑，
      並諭知同上之易科罰金折算標準。又扣案之乙○○所交付
      被告保管之前揭海洛因2 包內之海洛因，既屬第一級毒品
      ，無論屬於被告與否，均應依毒品危害防制條例第18條第
      1 項前段規定，併予宣告沒收銷燬之（惟鑑驗耗用之毒品
      既已滅失，自毋庸宣告沒收銷燬）；至該海洛因2 包之外
      包裝，雖係用於包裹毒品，防其裸露、潮濕，便於攜帶持
      有，乃係供被告持有毒品所用之物，但該2 包海洛因既係
      乙○○交由被告保管，自仍係乙○○所有，而非被告所有
      ，故該2 包海洛因之外包裝即無從依刑法第38條第1 項第
      2 款規定，亦併予宣告沒收。
、無罪方面：
  一、公訴意旨略以：被告及同案被告丁○○共同基於販賣第一
      級毒品海洛因之犯意聯絡，以渠等所有之0000000000號門
      號為聯絡工具，對外販售毒品予不特定人牟利，適於94年
      （起訴書誤載為95年）5 月13日下午3 時40分許，接獲乙○○以其0000000000號門號來電，約定以1 萬6 千元之代
      價，出售第一級毒品海洛因給乙○○，並相約於臺北縣板
      橋市○○○路「孩子王」附近交易，惟被告、同案被告丁○○因故未依約前往而未遂。因認被告涉有毒品危害防制
      條例第4 條第6 項（起訴書誤載為第3 項）、第1 項之販
      賣第一級毒品未遂罪嫌。
  二、公訴意旨認被告涉有前揭犯行，係以：(1)被告及同案被告
      丁○○之供述；(2)證人賴政村於偵查中之證述及其出具之
      職務報告書；(3)證人乙○○於95年8 月3 日之證詞；(4)94
      年度聲監字第456 號通訊監察譯文1 份；(5)扣案之前揭海
      洛因4 包及行動電話SIM 卡等證據資料，為其主要論斷之
      依據。訊據被告堅決否認有何公訴人所指之犯行，辯稱：
      我沒有在94年5 月13日以門號0000000000號之手機與乙○○聯絡，我也沒有跟乙○○說要賣毒品給他。丁○○當時
      是我的男朋友，我不知道他有沒有在賣毒品，我也不知道
      丁○○有無在94年5 月13日和乙○○約定買賣海洛因的事
      情。前揭4 包海洛因，其中2 包是乙○○寄放在我這邊的
      ，另2 包海洛因是丁○○在本件被抓的前一天晚上給我的
      ，這2 包海洛因我是自己拿來要施用的，並沒有意圖販賣
      等語。
  三、按「犯罪事實應依證據認定之，無證據不得認定犯罪事實
      」、「不能證明被告犯罪者，應諭知無罪之判決」，刑事
      訴訟法第154 條第2 項、第301 條第1 項分別定有明文。
      申言之，犯罪事實之認定應憑證據，如未能發現相當證據
      ，或證據不足以證明，自不能以推測或擬制之方法，作為
      裁判基礎（最高法院40年台上字第86號判例意旨參照）；
      且認定犯罪事實所憑之證據，雖不以直接證據為限，間接
      證據亦包括在內，然而無論直接證據或間接證據，其為訴
      訟上之證明，須於通常一般之人均不致有所懷疑，而得確
      信其為真實之程度者，始得據為有罪之認定，倘其證明尚
      未達到此一程度，而有合理之懷疑存在而無從使事實審法
      院得有罪之確信時，即應由法院為諭知被告無罪之判決（
      最高法院76年台上字第4986 號 判例意旨參照）。再者，
      檢察官對於起訴之犯罪事實，仍應負提出證據及說服之實
      質舉證責任。倘其所提出之證據，不足為被告有罪之積極
      證明，或其指出證明之方法，無從說服法院以形成被告有
      罪之心證，基於無罪推定之原則，自應為被告無罪判決之
      諭知（參照最高法院92年台上字第128 號判例意旨）。
  四、經查：
    (一)同案被告丁○○於警詢及偵查中所述均無證據能力，業如
      前述，自難執為對被告不利之認定。況姑不論同案被告丁○○所述有無證據能力，依其所述亦均係供稱其和被告均
      未從事販賣毒品之行為（參見偵查卷第28、30頁），則其
      所為陳述亦非不利於被告。又證人乙○○於偵查及本院審
      理時固均坦承於94年5 月13日下午3 時40分許，其確有與
      同案被告丁○○電話聯絡買賣海洛因之事，但其亦均證稱
      其係向同案被告丁○○購買海洛因，而非向被告購買（參
      見偵查卷第141 頁、本院96年8 月15日審判筆錄第9 、10
      、12頁），是依證人乙○○所證乙節，亦僅能認定其有向
      同案被告丁○○購買海洛因之事實，但尚難據此即推認係
      由被告與同案被告丁○○共同販賣給證人乙○○。
    (二)其次，觀諸卷附之手機門號0000000000號之通訊監察譯文
      （上開門號為被告與同案被告丁○○所共同使用，此經被
      告於本院審理時供明在卷），固於94年5 月13日下午3 時
      40分，確有該門號與證人乙○○所使用之手機門號000000
      0000號聯絡之事實（此門號為證人乙○○所使用，亦經該
      證人於偵查中證述明確），然依證人乙○○於偵查及本院
      審理時所證，該通電話乃係其與同案被告丁○○交談之電
      話，並非與被告交談（此亦為同案被告丁○○於警詢中所
      是認）；復觀諸該通電話之譯文（參見偵查卷第81頁），
      電話雙方交談之內容雖有論及「東西」、「價格」及約定
      在「孩子王」見面等事情，但均未涉及與被告有關之事，
      則被告究竟有無與同案被告丁○○共同販賣海洛因給證人
      乙○○，自尚難認定。
    (三)另依證人即員警賴政村於偵查中證稱：據我們所知，丁○○係買賣毒品的中盤商，被告是幫丁○○跑腿接電話送毒
      品，乙○○涉嫌多件搶奪及竊盜案件，犯案所得再跟丁○○買毒品云云（參見偵續卷第17頁），顯然上開事項並非
      證人賴政村所親自見聞，而係自其他線索轉來得知，是其
      此部分所證顯係傳聞證據，能否遽以採認，自非無疑。又
      證人賴政村雖另證稱依其經驗判斷，前揭94年5 月13日下
      午3 時40分許之電話通聯內容並非係在販賣珍珠粉，而係
      在販賣毒品等語（同上開卷頁），惟依本院前揭所述，此
      部分僅係同案被告丁○○與乙○○之電話交談內容，且其
      內容並未涉及有關被告部分，縱其內容中確有談及買賣毒
      品之事，亦難逕認被告確有參與其中，故亦難據此執為對
      被告不利之認定。
    (四)況依起訴書所認定之犯罪事實，被告與同案被告丁○○乃
      係與乙○○在電話中約定買賣海洛因，嗣因被告與同案被
      告丁○○均未現身於所約定之交易定點，以致販賣海洛因
      未遂云云。然即便認公訴意旨此節所指之事實為真，亦僅
      能認定被告與同案被告丁○○確有販賣海洛因之謀議，但
      渠等既未依約前往交易地點從事販賣之行為，足見渠等並
      未進一步實行販賣海洛因之犯行，則渠等之行為無非僅止
      於謀議階段，而尚未到達著手階段。是以被告既尚未著手
      實行販賣海洛因之犯行，自無從繩以販賣海洛因未遂之罪
      名，公訴意旨認被告該當販賣海洛因未遂之罪，亦有誤會
      。
    (五)至觀諸卷附之通訊監察譯文所載（參見偵查卷第80至83、
      122 至124 頁），其間或有其他若干通疑似被告與不詳他
      人、甲○○等人論及交易或提供毒品之電話通訊內容，然
      無論如何，本件檢察官所起訴被告販賣海洛因之範圍，係
      指被告於94年5 月13日下午3 時40分許與乙○○相約買賣
      海洛因，嗣未依約前往交易而未遂之部分，而此部分依前
      開所述，均尚難證明，自無從遽為有罪之諭知，則被告縱
      或涉有其他交易或提供毒品之罪嫌，然一方面除不屬於檢
      察官起訴所指之範圍外，亦非屬於本件起訴效力所及之範
      圍（蓋起訴部分既認定無罪，自無與他部分有任何一罪關
      係）。再者，本件被告固經扣得前揭海洛因4 包，但其中
      有2 包係乙○○寄放在被告處，業如前述，而另2 包依被
      告所辯，乃係供其施用所用，參以前揭海洛因之數量尚非
      至鉅，如僅供被告施用，尚有相當之合理性，此外復查無
      其他積極證據足資證明被告係將該等海洛因供作本件販賣
      海洛因或上開所述其他疑似交易或提供毒品所用或預備，
      或意圖供販賣海洛因而持有該等海洛因，自難僅以在被告
      處扣得前揭海洛因，即逕認被告確有販賣海洛因或意圖販
      賣海洛因而持有之犯行。
  五、綜上所述，被告究否確有販賣第一級毒品海洛因未遂之犯
      行，尚無足夠之證據予以證明，本院認為仍存有合理之懷
      疑，猶未到達確信其為真實之程度，自不能遽認被告確有
      此部分被訴之犯行。此外，檢察官復未提出其他積極證據
      ，資以證明被告確有其所指之此部分犯行，揆諸首揭法律
      規定與說明，既無足夠證據確信公訴意旨之指述為真實，
      不能證明被告犯罪，本院自應為被告此部分無罪判決之諭
      知。
肆、免訴方面：
  一、公訴意旨另以：嗣警方於94年5 月17日凌晨零時10分許，
      在上開被告所住之麗緹汽車旅館116 號房內，扣得除前揭
      乙○○所寄放之2 包海洛因以外之另2 包海洛因（乙○○
      所寄放被告處之海洛因2 包部分，業經本院判處罪刑如上
      ）。因此，雖起訴書之「所犯法條」欄未記載被告另涉有
      毒品危害防制條例第11條第1 項之持有第一級毒品罪嫌，
      惟依上開起訴事實觀之，起訴範圍自包括持有第一級毒品
      部分。從而，本院亦應就此部分被訴持有之部分依法審究
      ，已如前述（參見最高法院96年度台非字第129 號判決意
      旨）。
  二、按案件曾經判決確定者，應諭知免訴之判決，刑事訴訟法
      第302 條第1 款定有明文。又就前揭被告被訴涉嫌販賣海
      洛因及持有海洛因二部分，如認販賣海洛因部分係屬無罪
      ，且持有海洛因為他案確定判決效力所及，應予免訴，則
      法院即應分別於主文內諭知無罪及免訴之判決，始屬適法
      （同前揭最高法院判決意旨參照）。
  三、經查，被告於本件案發時、地為警扣得前述海洛因2 包後
      ，經本院認定其自92年5 月間某日起至94年8 月20日止，
      有連續施用第一級毒品海洛因之犯行，而於94年10月31日
      以94年度訴字第643 號判處應執行有期徒刑1 年6 月（與
      其所另犯之連續施用第二級毒品部分定應執行刑），並於
      95年1 月10日撤回上訴確定，此有臺灣高等法院被告前案
      紀錄表及上開刑事判決各1 份在卷可按（參見本院卷第10
      2 至107 頁）。故就被告施用第一級毒品海洛因之部分，
      業已判處罪刑確定在案，而因被告持有該2 包海洛因乃係
      為供己施用所用，其持有該2 包海洛因之低度行為，應為
      施用海洛因之高度行為所吸收，兩者間應具有吸收犯之實
      質上一罪關係，則其前開連續施用海洛因判決確定之效力
      ，應及於全部犯罪事實，亦即包含本件持有前述2 包海洛
      因部分。檢察官既仍就被告持有該2 包海洛因部分提起公
      訴，依前揭法律規定及說明，本院即應諭知此部分免訴之
      判決。
  四、至被告除持有前述2 包海洛因外，固另持有乙○○所寄放
      之2 包海洛因，前已述及。然被告持有乙○○所寄放之海
      洛因，無非僅係幫乙○○保管，並非供其自己施用或做其
      他用途，足見被告此次持有乙○○之2 包海洛因，乃係突
      發之事件，並非在其向來持有海洛因供己施用之預定計畫
      內，而屬另外新生之犯意。是其持有乙○○所寄放之2 包
      海洛因與其前述持有另2 包海洛因之間，雖所犯均係持有
      第一級毒品之同一罪名，但既非連續其初發之意思，兩者
      間自無連續犯之裁判上一罪關係（參見最高法院70年台上
      字第6296號判例意旨）。故被告持有供己施用之前述2 包
      海洛因之部分，雖復因與被告上開連續施用海洛因之犯行
      有吸收犯之實質上一罪關係，而由本院諭知該部分免訴之
      判決，但其持有乙○○所寄放之2 包海洛因部分，則與之
      無任何一罪關係可言，自應依法為實體審究，是本院亦始
      就此論罪科刑如上，特此敘明。
據上論斷，應依刑事訴訟法第299 條第1 項前段、第301 條第1
項、第302 條第1 款，毒品危害防制條例第11條第1 項、第18條
第1 項前段，刑法第11條、第2 條第1 項前段、第47條第1 項前
段、修正前刑法第41條第1 項前段，修正前罰金罰鍰提高標準條
例第2 條，中華民國九十六年罪犯減刑條例第2 條第1 項第3 款
、第7 條，判決如主文。
本案經檢察官楊展庚到庭執行職務。
中　　華　　民　　國　　96　　年　　9 　　月　　27　　日
　　　　　　　　　刑事第十二庭 審判長法  官  戴嘉清
                                     法  官  林晏鵬
                                     法　官　陳信旗
以上正本證明與原本無異。
如不服本判決，應於判決送達後10日內向本院提出上訴狀。
　　　　　　　　　　　　　　　　　　 書記官  陳昭綾
中　　華　　民　　國　　96　　年　　10　　月　　1 　　日
附錄本判決論罪科刑之法條：
毒品危害防制條例第11條：
    持有第一級毒品者，處3 年以下有期徒刑、拘役或新臺幣5
    萬元以下罰金。
    持有第二級毒品者，處2 年以下有期徒刑、拘役或新臺幣3
    萬元以下罰金。
    持有專供製造或施用第一、二級毒品之器具者，處1 年以下
    有期徒刑、拘役或新臺幣1 萬元以下罰金。
    持有毒品達一定數量者，加重其刑至二分之一，其標準由行
    政院定之。
